臺灣臺中地方法院小額民事判決
　　　　　　 110年度沙小字第1124號
原      告  臺灣土地銀行股份有限公司

法定代理人  何英明  
訴訟代理人兼送達代收人          
            郭孟軒  
被      告  陳志良  
上列當事人間請求清償債務事件，本院於民國111年2月15日言詞
辯論終結，判決如下：
    主      文
被告應給付原告新臺幣79,397元，及自民國110年6月8日起至清
償日止，依照年息1.845％計算之利息，並自民國110年7月9日起
至清償日止，其逾期在六個月以內者按上開利率10％，逾期六個
月以上者，就超過部分按上開利率20％計算之違約金。
訴訟費用新臺幣1,000元由被告負擔。
本判決得假執行。
    事實及理由
一、原告主張：被告於民國109年6月3日向原告借款新臺幣（下
    同）10萬元，借款期間自109年6月8日起至112年6月8日止，
    雙方立有借款契約及受嚴重特殊傳染性肺炎影響勞工紓困貸
    款增補條款契約。並約定自撥款日起，前6個月按月計息，
    第7個月起再依年金法，按月平均攤還本息，利息由勞動部
    依嚴重性特殊傳染性肺炎勞工紓困貸款相關規定補貼一年之
    利息，被告應自撥款日第7個月起至第12個月依前開約定攤
    還本金，第13個月至第36個月攤還本金和利息，如逾期未繳
    ，得依法催收及追償，如第7個月起，積欠本金達3個月者，
    勞動部即停止補貼利息，改依借據契約第6條約定計算遲延
    利息及違約金，若被告未依約繳納，即喪失期限利息，視為
    全部到期，償還全部借款。詎料被告於110年6月8日繳付後
    迄今均未再繳付，已積欠達3個月以上，被告共積欠79,397
    元未清償，屢經催討，被告均置之不理，借款視為全部到期
    ，並自勞動部停止補貼利息之日即110年6月8日起計算利息
    及自110年7月9日起計算違約金。為此，爰依消費借貸之法
    律關係提起本件訴訟請求被告給付。請求法院判決：（一）
    被告應給付原告79,397元，及自110年6月8日起至清償日止
    ，依照年息1.845％計算之利息，並自110年7月9日起至清償
    日止，其逾期在六個月以內者按上開利率10％，逾期六個月
    以上者，就超過部分按上開利率20％計算之違約金。（二）
    訴訟費用由被告負擔。
二、被告抗辯：希望可以跟被告協商，從下個月每個月還5000元
    ，直到還完。
三、稱消費借貸者，謂當事人一方移轉金錢或其他代替物之所有
    權於他方，而約定他方以種類、品質、數量相同之物返還之
    契約。借用人應於約定期限內，返還與借用物種類、品質、
    數量相同之物，民法第474條第1項、第478條前段分別定有
    明文。又遲延之債務，以支付金錢為標的者，債權人得請求
    依法定利率計算之遲延利息。但約定利率較高者，仍從其約
    定利率。民法第474條第1項、第233條第1項定有明文。經查
    ，原告主張之前述事實，已據其提出借據、帳務資料、分行
    催收紀錄卡、掛號回執、戶籍謄本等為證，且被告亦不爭執
    欠款之事實。從而，原告依系爭消費借貸契約之法律關係，
    訴請被告給付如主文第1項所示之金額及利息、違約金，為
    有理由，應予准許。至於其清償方式如何較為適當，應由兩
    造自行協調決定。
四、、本件係適用小額程序而為被告敗訴之判決，依民事訴訟法
    第436條之20規定，應依職權宣告假執行；併依同法第436條
    之19第1項規定，確定本件訴訟費用額為1,000元，依民事訴
    訟法第78條，命由被告負擔之。
中　　華　　民　　國　　111 　年　　3 　　月　　1 　　日
                        臺灣臺中地方法院沙鹿簡易庭
                            法  官  劉國賓
以上為正本，係照原本作成。
如不服本判決，應於送達後廿日內，以判決違背法令為理由，向
本院提出上訴狀並表明上訴理由（上訴理由應表明一、原判決所
違背之法令及其具體內容；二、依訴訟資料可認為原判決有違背
法令之具體事實），如於本判決宣示後送達前提起上訴者，應於
判決送達後廿日內補提上訴理由書（須附繕本）。
中　　華　　民　　國　　111 　年　　3 　　月　　1 　　日
                            書記官  許宏谷